# 07 年至今的我国上市公司会计造假案例有哪些？

提问人：panyz 时间：2010-11-20 18:25:31
大学毕业论文，找不到什么新颖的经典案例，还望各位专业人士多多帮忙，在此先谢过了！

回答人：chenyiwei
比较稳妥的做法是查证监会网站上公布的行政处罚决定。“造假”本身并非法律概念，比较难以界定。